臺灣板橋地方法院刑事判決　　　　　　　100年度訴字第956號
公　訴　人　臺灣板橋地方法院檢察署檢察官
被　　　告　李啟祥
指定辯護人　彭安國律師
被　　　告　史慶仙
選任辯護人　沙洪律師
上列被告因違反毒品危害防制條例案件，經檢察官提起公訴（10
0 年度偵字第2278號），本院判決如下：
    主  文
李啟祥販賣第二級毒品，累犯，處有期徒刑拾年，扣案如附表一
編號一所示之甲基安非他命壹包（含包裝袋，驗餘淨重玖佰玖拾
柒點捌柒公克），沒收銷燬之；扣案如附表一編號二至四號所示
之物，均沒收。
史慶仙幫助販賣第二級毒品，處有期徒刑參年拾月。扣案如附表
一編號一所示之甲基安非他命壹包（含包裝袋，驗餘淨重玖佰玖
拾柒點捌柒公克），沒收銷燬之。
    事  實
一、李啟祥（綽號「趴哥」、「趴兄」）曾因施用毒品案件，經
    本院先後以(一)94年度易字第1651號判決判處有期徒刑8 月；
    (二)95年度易字第696 號判決判處有期徒刑10月確定；因另犯
    偽證案件，經本院以(三)95年度訴字第1950號判決判處有期徒
    刑5月；又因持有毒品案件，經本院以(四)95年度簡上字第57
    8號判決判有期徒刑6月；再因施用毒品案件，經本院以(五)96
    年度訴字第1471號判決判處有期徒刑1年，上開案件嗣經本
    院以96年度聲減字第6611號裁定減刑後，並分別就(一)、(三)及
    (二)、(四)、(五)定應執行刑為有期徒刑6月、1年確定，且接續執
    行，嗣於民國97年1月29日縮短刑期假釋出監，所餘刑期付
    保護管束。惟於假釋期間內因再違反毒品危害防制條例案件
    ，經撤銷假釋入監執行殘刑4月又9日，嗣於98年7 月18日縮
    刑期滿，執行完畢。
二、詎李啟祥猶不知悔改，雖與其女友史慶仙均明知甲基安非他
    命係毒品危害防制條例第2 條第2 項第2 款所定之第二級毒
    品，不得持有、販賣，李啟祥基於販賣第二級毒品甲基安非
    他命以營利之犯意，史慶仙則與李啟祥同居在新北市○○區
    ○○路30號7 樓，明知李啟祥擬販賣第二級毒品甲基安非他
    命以營利，竟仍基於幫助李啟祥販賣第二級毒品甲基安非他
    命之犯意，於100 年1 月5 日前後，先由李啟祥以00000000
    00行動電話門號與其毒品下盤方思涵（另案同因販賣第二級
    毒品犯行，經本院以100年度訴字第673號判決判處有期徒刑
    10 年在案）聯絡，約定將以每兩（即37.8公克）要價新臺
    幣（下同）5萬1千元之對價，販賣1兩之甲基安非他命予方
    思涵後，李啟祥即以前開門號密集與年籍姓名不詳綽號「昆
    阿」之成年男子，聯繫販入甲基安非他命毒品之事，嗣透過
    「昆阿」與年籍姓名不詳之毒品上游（下稱甲男）接洽交易
    甲基安非他命之時地、金額完成後，謀議既定，李啟祥遂先
    向方思涵拿取10餘萬元之現金（內含前揭預訂1兩毒品之對
    價），併同攜帶其自行籌措之100餘萬元，於100年1月6日23
    時40分許，駕駛車牌號碼6007─YG號自用小客車，搭載史慶
    仙自其等上址住所出發南下，及至翌日凌晨1時50分許抵達
    彰化縣鹿港鎮某處，向毒品上游甲男購入甲基安非他命1包
    （含包裝袋，毛重：1003.10公克，驗餘淨重：997.87公克
    ，純質淨重：898.16公克），史慶仙則提供其所有隨身攜帶
    之皮包供李啟祥置放甫購得之甲基安非他命，二人旋驅車北
    返，於翌日凌晨3時許，途經國道三號苗栗縣北上路段時，
    李啟祥因毒癮發作，遂將前開自用小客車駛入西湖休息站內
    ，隨即在車上施用毒品（李啟祥所涉施用第一、二級毒品犯
    行部分，業經本院以100年度訴字第750號判決判處有期徒刑
    10月、5月，應執行有期徒刑1年確定在案），其間史慶仙於
    100年1月7日3時20分、3時33分許，均代為接聽「昆阿」等
    人欲向李啟祥詢問是否已北返，及毒品數量是否足夠之來電
    ，嗣於100年1月7日凌晨4時許，員警根據對李啟祥所持前揭
    行動電話門號通訊監察譯文之分析，並配合現譯台之通報，
    跟監、掌控李啟祥及史慶仙之行蹤，遂在西湖休息站內上前
    查獲李啟祥二人，並自史慶仙隨身所攜之皮包內扣得前揭購
    得之甲基安非他命1包，及李啟祥所有如附表一所示其餘之
    物，而查悉上情。
三、案經內政部警政署基隆港務局移送臺灣板橋地方法院檢察署
    檢察官偵查起訴。
    理  由
壹、程序部分（證據能力有無之審認）：
一、被告史慶仙之辯護人雖辯以：證人方思涵於偵查中之陳述，
    無證據能力。惟按被告以外之人於偵查中向檢察官所為之陳
    述，除顯有不可信之情況者外，得為證據，刑事訴訟法第
    159 條之1 第2 項定有明文，而其中所稱「顯有不可信」，
    係指陳述是否出於供述者之真意、有無違法取供情事之信用
    性而言，故應就偵查或調查筆錄製作之原因、過程及其功能
    等加以觀察其信用性，據以判斷有無顯不可信之情形（最高
    法院94年度台上字第629 號刑事判決意旨參照）。經查，證
    人方思涵於偵查中所為證述，雖係被告以外之人於審判外之
    陳述，然其係因親身經歷本案發生經過，於偵查中具結後陳
    述其證詞，且檢察官偵訊問題均切中本案待證事實，並使證
    人連續陳述，筆錄錄製完畢後，亦經證人核閱無訛後簽名在
    末，可信性極高，因此上開證據固為傳聞證據，但其信用度
    受有相當之擔保。此外，被告史慶仙及其辯護人對於上開證
    人未曾主張向檢察官所為之陳述，有非出於真意或有何違法
    取供之情形，本院亦查無檢察官有以不正方法取證，或有任
    何其他顯有不可信之情事。又參酌大法官釋字第582 號解釋
    暨理由書認為確保被告對證人之詰問權，證人（含其他具證
    人適格之人）「於審判中」，應依人證之法定程序，到場具
    結陳述，並接受被告之詰問，其陳述始得作為認定被告犯罪
    事實之判斷依據，亦僅明確表示「在審判中」，被告對於證
    人之詰問權，應予保障，並未要求檢察官於偵查中訊問證人
    ，亦須賦予被告詰問證人之權。蓋偵查中並無對立之當事人
    ，更無交互詰問制度之設計，自無所謂保障被告詰問權之問
    題，要求檢察官於偵查中訊問證人時，必須賦予被告詰問之
    機會，則被告因故未能到場或刻意不到場，豈不意味檢察官
    即須等候被告到場，始能進行訊問，果然如此，則偵查機關
    進行偵查作為，均須被告適時之配合，又如何有效蒐集證據
    、追訴犯罪？嗣經本院於審理中對證人方思涵依法傳、拘均
    未到庭，方致被告史慶仙對之無從行使反對詰問權，有本院
    之送達證書、拘提報告書在卷足憑（見本院卷第109至110頁
    、第180頁、第249至251頁），是綜上足認證人方思涵於偵
    查中向檢察官所為之陳述，應具有證據能力，得為本案之證
    據。
二、次按被告以外之人於審判外之言詞或書面陳述，除法律有規
    定外，不得作為證據，刑事訴訟法第159 條第1 項定有明文
    ；又被告以外之人於檢察事務官、司法警察官或司法警察調
    查中所為之陳述，與審判中不符時，其先前之陳述具有較可
    信之特別情況，且為證明犯罪事實存否所必要者，得為證據
    ，同法第159 條之2 亦有明定。於此情形，係必須同時具備
    該可信性及必要性，始合於傳聞法則之例外，得作為證據，
    若證人既於審判中經踐行人證之交互詰問調查程序，依完整
    之法定方式合法取得證據，如認其證詞適合為待證事實之證
    明，先前於「調查筆錄」之供述即不具前述較可信之特別情
    況及證明犯罪事實存否之必要性，自應逕以該審判中之證詞
    採為論證犯罪事實之依據，亦無捨該審判中之證詞不用卻例
    外地認其先前於警詢之調查或偵訊筆錄認具證據能力而採為
    斷罪證據之餘地（最高法院95年度台上字第4674號判決意旨
    參照）。查被告史慶仙之辯護人另辯以：證人即共同被告李
    啟祥於警詢、偵查時之陳述，均屬被告以外之人於審判外之
    陳述，且未予被告當庭對質詰問之機會，故皆否認其證據能
    力云云，惟證人李啟祥於本院審理時已到庭具結作證，並經
    被告史慶仙及其辯護人為交互詰問完畢，已經踐行人證之交
    互詰問調查程序，依完整之法定方式合法取得證據，因其證
    詞適合為待證事實之證明，先前於警詢、偵訊筆錄之供述即
    不具證明犯罪事實存否之必要性，是以關於證人李啟祥於警
    詢、偵訊中之陳述應無證據能力。惟被告以外之人於審判外
    之陳述，雖不得以之直接作為認定犯罪事實與否之證據，但
    非不得作為彈劾證據，用來爭執被告、證人之證明力（最高
    法院96年度臺上字第1497號判決意旨參照），併此敘明。
三、又按被告以外之人於審判外之言詞或書面陳述，除法律有規
    定者外，不得作為證據，刑事訴訟法第159 條第1 項定有明
    文。又被告以外之人於審判外之陳述，雖不符前4 條之規定
    ，而經當事人於審判程序同意作為證據，法院審酌該言詞陳
    述或書面陳述作成時之情況，認為適當者，亦得為證據。當
    事人、代理人或辯護人於法院調查證據時，知有第159 條第
    1 項不得為證據之情形，而未於言詞辯論終結前聲明異議者
    ，視為有前項之同意，刑事訴訟法第159 條之5 亦定有明文
    。查本件所援引之下列事證（詳後述），或有部分證據屬被
    告以外之人於審判外之陳述，而為傳聞證據，就上開事證，
    公訴人、被告及其等辯護人均明知此情，且皆未於本院審理
    過程中聲明異議，又本院審酌前開證人陳述及書證作成時之
    情況均屬正常，並無違法取證之情事，與本案相關之待證事
    實具有關連性，是認適當作為證據，依前開刑事訴訟法第15
    9 條之5 之規定，認上開證據均具有證據能力。
貳、實體部份：
一、被告李啟祥部分：
  (一)訊據被告李啟祥對於先與其毒品下游即證人方思涵，約定以
    每兩5 萬1 千元之對價，交易1 兩之第二級毒品甲基安非他
    命後，遂於前開時地販入甲基安非他命之犯罪事實，均已坦
    承不諱，並與證人方思涵於偵查中所證互核一致，經查尚無
    明顯矛盾或不合常情之處；又被告與毒品下游證人方思涵約
    定交易毒品，及被告密切與綽號「昆阿」之人密切聯繫，乃
    至中臺灣向某毒品上游甲男販入甲基安非他命毒品等情，有
    被告與證人方思涵持用前揭門號之通訊監察譯文在卷可憑（
    見100 年度偵字第2278號卷第92至101 頁）；嗣警方依據通
    訊監察所得，跟監、掌控本件被告南下販入毒品之行蹤，在
    國道3號北上西湖休息站停車場上前查獲、逮捕被告二人，
    並當場扣得附表一編號1所示之甲基安非他命毒品1大包，及
    附表一所示其餘行動電話等物之事實，則有警方所製作之搜
    索扣押筆錄、扣押物品目錄表各1份，及現場採證照片8張附
    卷可參（見同上偵查卷第15至17頁、第110至113頁），暨附
    表一編號2所示之手機3支（含SIM卡6枚）、編號1甲基安非
    他命毒品1包等物扣案可資佐證；且上開毒品經送驗結果，
    確係甲基安非他命毒品無訛（含包裝袋，毛重：1003. 10公
    克，驗餘淨重：997.87公克，純質淨重：898.16公克），亦
    有內政部警政署刑事警察局100年3月29日刑鑑字第10000213
    33號鑑定書1紙附卷可考（見上開偵查卷第115頁），是上開
    事實洵堪認定。
  (二)按甲基安非他命等毒品，本無一定之公定價格，是其各次買
    賣之價格，當亦各有差異，或隨供需雙方之資力、關係之深
    淺、需求之數量、貨源之充裕與否、販賣者對於資金之需求
    程度，以及政府查緝之態度，進而為各種不同之風險評估，
    而為機動性之調整，是其價格標準，自非一成不變，且販賣
    者從各種「價差」或「量差」或「純度」謀取利潤方式，亦
    有差異，然其所圖利益之非法販賣行為目的，則屬相同，並
    無二致。因之，販賣利得，除經被告坦承，或因帳冊記載致
    價量至臻明確外，確實難以究其原委。然按一般民眾之普遍
    認知，毒品價格非低、取得不易，且毒品交易向為政府查禁
    森嚴且重罰不寬貸，衡諸常情，倘非有利可圖，殊無必要甘
    冒持有毒品遭查獲、重罰之極大風險，無端親送至交易處所
    ，或於自身住處附近交易毒品，抑或購入大量毒品貯藏之理
    ，而平添為警查獲之可能。從而，除確有反證足資認定係基
    於某種非圖利本意之關係外，通常尚難因無法查悉其買進、
    賣出之差價，而諉無營利之意思，或阻卻販賣犯行之追訴，
    致知過坦承者難辭重典，飾詞否認者反得逞僥倖，而失情理
    之平。查被告李啟祥為智識正常之成年人，且有多次違反毒
    品危害防制條例之前科紀錄，對於甲基安非他命價格昂貴，
    取得不易，毒品交易為政府檢警機關嚴予取締之犯罪，法律
    並就此懸有重典處罰，當知之甚稔，詎被告李啟祥竟涉險單
    次販入高達近1 千公克之甲基安非他命，倘非欲從中轉售賺
    取差價或投機貪圖小利，豈有甘冒重典且無視甲基安非他命
    不耐久藏之特性，購入不成比例之大量毒品供己施用，而須
    承擔為警查獲、身陷囹圄，或毒品質變、無法施用之風險？
    又況，被告於本院審理中已坦承係基於意圖賺取轉售甲基安
    非他命毒品予下游方思涵等人之差價，每兩約賺取1 、2 千
    元牟利之意思，而販入本件扣案之甲基安非他命（見本院卷
    第205 頁），是以，被告李啟祥於100 年1 月7 日向毒品上
    游甲男販入甲基安非他命時，主觀上具有營利之意圖，至為
    明確。
  (三)綜上，被告李啟祥之自白核與事實相符，其所為自白當可認
    與事實相符，堪予採信，本件事證已臻明確，被告李啟祥販
    賣第二級毒品之犯行應堪認定。
二、被告史慶仙部分：
    訊據被告史慶仙對於其於前開時間與被告李啟祥共乘一車驅
    車南下，其間曾代被告李啟祥接聽來電，並嗣於西湖休息站
    停車場內，遭警在其皮包內查獲附表一編號1所示甲基安非
    他命毒品1大包等物之事實固坦承不諱，惟矢口否認有何幫
    助販賣毒品之犯行，辯稱：伊是李啟祥女友，二人打算到台
    中、高雄等處玩2天，1月6日中午從新莊出發，先去板橋吃
    東西，晚上沒睡覺，開車到處逛，還有到台北市走走，因當
    天伊身體有點不舒服，所以在車上睡覺，查獲之前有去台中
    吃東西，並未見到李啟祥與他人交易毒品，不清楚扣案毒品
    為何會在伊皮包內查獲，可能伊在睡覺或至休息站上廁所時
    遭人放入，皮包內除現金10萬餘元外，其餘之物均非伊所有
    ；遭查獲前伊曾幫李啟祥代接電話，但對方說話內容伊聽不
    懂，僅回稱李啟祥在睡覺便掛斷，至於來電者是何人伊並不
    清楚云云。惟查：
  (一)質諸證人即本件共同被告李啟祥於本院審理中固證稱：伊與
    史慶仙係在酒店認識，並成為男女朋友，案發當天伊買時段
    要求史慶仙陪同去南部玩，伊與史慶仙均以國語溝通，但有
    時仍是雞同鴨講；史慶仙從來沒有幫伊接電話，僅有1 月7
    日3 時33分這通，當時伊在車上睡覺；伊與他人討論交易毒
    品之事時，史慶仙均未在場，史慶仙與方思涵碰過面，但未
    曾對話，故應不知道伊與方思涵交易毒品之事；伊與「昆阿
    」於前揭交易毒品當日相約在伸港見面，談話10餘分鐘，便
    依「昆阿」之指示北上至西湖休息站等東西，「阿呆」即在
    該處與伊會合並交付毒品，交付毒品時，史慶仙正好去上廁
    所云云（見本院卷第126 頁背面至第131 頁），然觀諸被告
    李啟祥於警詢、偵查中均先後供稱：伊與綽號「阿呆」之男
    子相約於1 月7 日凌晨2 時許在西湖休息站碰面，然後「阿
    呆」寄放甲基安非他命毒品予伊；伊與「阿呆」認識約半年
    ，交情普通，不清楚「阿呆」為何要寄放毒品，伊並無販賣
    甲基安非他命或海洛因等毒品；扣案甲基安非他命毒品等物
    均係放在史慶仙之包包內，遭查獲時史慶仙坐在副駕駛座，
    拿著包包，「阿呆」把甲基安非他命毒品給伊時，伊便叫史
    慶仙幫忙收起來，案發當天伊專程應「阿呆」之邀南下。但
    不清楚「阿呆」會拿毒品給伊，伊持有該扣案甲基安非他命
    毒品均非用來販賣，純粹係因「阿呆」所寄放云云（見同上
    偵查卷第6 頁至第6 頁背面、第37頁），足見被告李啟祥前
    後所述迥異，所為陳述之可信性已堪存疑；又參以被告李啟
    祥前於97年間因持有毒品案件遭警查獲，並經檢察官以持有
    第一級毒品罪名以98年度偵字第638 號聲請簡易判決處刑時
    ，被告當時對於持有毒品之來源即亦同推稱係源自綽號「阿
    呆」之人，然就「阿呆」之真實姓名年籍資料為何乙節經本
    院當庭質諸被告李啟祥，其就此竟辯以：伊前後所稱「阿呆
    」非同一人，且均不知道真實姓名年籍資料云云（見本院卷
    第132 頁背面）；又況，遍觀卷附被告李啟祥持用00000000
    00行動電話門號之前揭通聯譯文所示，均僅見被告李啟祥於
    1 月6 日驅車南下前，與綽號「昆阿」之人或方思涵頻繁聯
    繫，而未見有與「阿呆」之通話記錄，或有隻字片語提及在
    西湖休息站碰面之事，準此，是否確有「阿呆」之人存在，
    及交易毒品之地點是否在西湖休息站內等節，均顯有可疑，
    故尚難遽採證人即共同被告李啟祥於本院審理中之證詞為被
    告史慶仙有利之認定。
  (二)再者，被告史慶仙雖辯稱對於被告李啟祥南下交易毒品一事
    均不知情云云，但本院基於下列之理由認被告史慶仙應明知
    李啟祥擬販入第二級毒品甲基安非他命以營利，仍同行並資
    以提供前開助力：
  (1)被告李啟祥、史慶仙南下交易毒品前，已經員警依據通訊監
    察所得鎖定，並跟監、掌控被告二人之行蹤等情，業據證人
    即負責跟監員警張金讚於本院審理中證稱：依據伊等監聽所
    得，知悉被告要南下交易第二級毒品，故伊等駕駛2 部車輛
    在清水休息站附近等待，並配合現譯台通報得知被告已出發
    ，預估1 個多小時抵達，故在交流道處守候，伊等見到被告
    之車輛隨即跟上，見被告下和美交流道，一路跟監到鹿港，
    見被告車輛駛入鹿港巷內，因巷子很小，擔心被發現，即在
    外面等候，經過10餘分鐘，被告便回頭北上，之後因未聯繫
    好，伊等與被告之車輛一同駛入西湖休息站，原本以為遭發
    現，故不敢輕舉妄動，經10餘分鐘，見被告車輛沒熄火，大
    燈也沒關掉，並且無人下車，因怕被發現，便先撤離，之後
    經過向指揮官反應，並到後龍交流道等候指示，經研判被告
    可能係毒癮發作，伊等遂馬上回頭，返回西湖休息站，上前
    逮捕被告，扣案毒品係在副駕駛座腳踏墊上之包包內發現，
    史慶仙則坐在副駕駛座上；監聽過程中因有提到在中部，最
    後聽到在彰化交易，並且得知對方在和美交流道與被告會合
    ，伊等跟監被告至少有3 個月期間，被告駕駛之車輛是黑色
    賓士，車號6007─YG號，輪圈有改過，故有印象；被告車輛
    駛入鹿港小巷內時，現譯之基地台沒有更動，故從監聽結果
    研判本件交易毒品之地點應在彰化，接頭之人為阿坤（即指
    前述之「昆阿」），但未查得毒品上游為何人；被告二人在
    伊等監聽過程均在同居，期間約達2 、3 個月；自和美交流
    道至鹿港巷內，車程約需10到20幾分鐘，如果被告是走錯路
    ，並不需要花這麼多時間將車駛入鹿港巷內，應該下和美交
    流道後隨即再上交流道等語（見本院卷第117 至121 頁）；
    暨證人即同為本件跟監員警蔡偉章到庭證稱：當時透過監聽
    得知被告要南下買毒品，並研判交易之地點在彰化，確實地
    點無法說清楚，且從監聽所得分析，被告駛入西湖休息站後
    ，有人打電話聯絡李啟祥，但係由史慶仙接聽，且背景沒有
    其他聲音，因此研判應係李啟祥毒癮發作，在該處休息；於
    100 年1 月7 日凌晨1 時48分之通話後，發現被告之現譯基
    地台位置不動，停留約有10幾分鐘，故研判被告與對方約定
    在之前曾交易之地點，進行交易；伊等在西湖休息站逮捕被
    告時，李啟祥仍在昏睡，直到回到警局仍呈昏睡狀態，故認
    李啟祥當時毒癮還在發作等詞（見本院卷第122 至126 頁）
    ，是依證人之前揭證詞，可知本件被告與毒品上游交易毒品
    之地點應在彰化縣鹿港鎮某處；另參諸附表二編號1 至11監
    聽譯文所載以觀，足資佐證被告李啟祥於100 年1 月4 日、
    6 日與「昆阿」均密切聯繫，確認6 日準備出發前往交易毒
    品之事，被告李啟祥於1 月6 日23時40分許，並以電話告知
    「昆阿」其已出發，該時通聯基地台位置在臺北縣泰山鄉○
    ○○○路途上其復多次以電話聯絡「昆阿」知會其等現所在
    位置及約定會面之地點，迄翌日凌晨1 時43分許，被告李啟
    祥已下交流道，基地台位置顯示在彰化縣伸港鄉某處（已接
    近彰化縣鹿港鎮），且附表二編號7 、8 顯示被告李啟祥及
    「昆阿」均先後提及「他們那邊」及「他家」等語，就此經
    本院質諸被告李啟祥，其亦供承此係指毒品上游之住處（見
    本院卷第85頁），是依通聯時間、基地台位置及通話內容俱
    足證被告李啟祥、史慶仙係專程南下購毒，且被告二人既已
    前往毒品上游之住處，又關於毒品交易之價格、數量於事前
    均已談妥，其等此行前往毒品上游住處之目的自在當面進行
    毒品交易，否則實無大費周章前往彰化縣鹿港鎮後，再輾轉
    前往西湖休息站另行取得毒品之必要，準此，益徵被告交易
    毒品之地點確在彰化縣鹿港鎮某處無訛，被告史慶仙既全程
    參與，且與被告李啟祥共乘一車，扣案甲基安非他命毒品復
    終在其皮包內扣得，又其自承亦為染有毒癮之人，對於毒品
    之外觀、交易之情形當均有相當程度之瞭解，況再佐以其與
    被告李啟祥於案發前已同居長達至少2 、3 月期間之情觀之
    ，被告史慶仙對於李啟祥擬販入第二級毒品甲基安非他命以
    販賣牟利之情諉稱全然不知，且此行之目的在前往臺中、高
    雄遊玩2 天云云，顯與卷內前揭通聯譯文等事證不符，更與
    常情有異，要無可採。
  (2)此外，參酌附表二編號10、11之通聯譯文所示，可見被告史
    慶仙於甫交易毒品完成後，2次幫被告李啟祥接聽電話，其
    中與「昆阿」之對話內容，甚且含括「你叫他，公里數自己
    再衡量一下，不夠要說」等毒品交易之行話（經員警解讀係
    指「毒品數量不足要反應上來」），被告史慶仙雖否認瞭解
    該對話之含意，及來電者為何人，被告李啟祥於本院審理中
    亦附和其詞證稱：被告史慶仙與伊常雞同鴨講，且從未幫伊
    接聽電話云云，辯護人亦辯以：「昆阿」係使用閩南語對話
    ，而被告史慶仙原為越南人，平日均以國語與他人交談，對
    閩南語之理解有限，是否得以理解對話含意，尚有疑義云云
    ，惟質諸證人張金讚於本院審理中證述：伊於監聽過程中，
    曾聽到史慶仙代李啟祥聽電話等語（見本院卷第120 頁背面
    ），並提供通聯譯文1 份為憑（見本院卷第149 至155 頁）
    ，嗣經本院當庭分別勘驗附表二編號10、11及編號12、13之
    通訊監察錄音光碟，勘驗結果為：「錄音光碟之對話與監聽
    譯文所載均相符，對話人B 男子均以台語發音，對話人C 女
    子第一通電話以國語回答，第二通電話以台語回答，且二人
    對答如流，C 女子並無猶豫或不能理解之情」；「錄音光碟
    之對話與監聽譯文記載相符，對話人C 為女子，回答大多均
    以國語偶爾夾雜台語，對話人B 及A 均為男子，對話大多以
    台語為之，C 女子與B 男子對談時，對話情況流利，並無猶
    豫或不理解對話內容之情」，此有本院勘驗筆錄附卷可稽（
    見本院卷第197 頁背面至第198 頁），且就此勘驗結果質諸
    被告二人，其等均未否認譯文中之C 女子即為被告史慶仙，
    由此堪認被告史慶仙曾不僅一次代被告李啟祥接聽電話，且
    明瞭對話之對象係「昆阿」，從對話過程觀之，其並無溝通
    上之困難，「昆阿」甚至可毫不避諱向被告史慶仙談及毒品
    交易上之行話，由此益徵被告史慶仙與「昆阿」間具相當程
    度之熟稔，且明知被告李啟祥與「昆阿」係在聯繫販入甲基
    安非他命毒品之事，仍於100 年1 月6 日及至翌日全程陪同
    被告李啟祥，復提供其所有之皮包供李啟祥置放甫購入之甲
    基安非他命毒品，另於100 年1 月7 日3 時20分、3 時33分
    許，均代為接聽「昆阿」等人欲向李啟祥詢問是否已北返，
    及毒品數量是否足夠之來電，資以協助李啟祥販入甲基安非
    他命後牟利，而有幫助被告李啟祥販入甲基安非他命毒品之
    主觀犯意及客觀行為甚明，被告史慶仙、辯護人前開辯詞與
    證人即共同被告李啟祥之證詞，均係事後飾詞卸責、迴護被
    告史慶仙之詞，殊非可信。
  (3)末以，訊據證人方思涵於偵查中證稱：伊所有之甲基安非他
    命毒品均係向綽號「趴兄」之人即被告李啟祥拿的，李啟祥
    算伊1 兩5 、6 萬元，附表二編號16所示之通聯譯文係伊詢
    問李啟祥有無甲基安非他命毒品，「半粒」是指1000公克之
    一半，是他人託問的，好像趴兄那邊有門路；趴兄說要南下
    拿甲基安非他命毒品，並僅稱是在臺中，趴兄有在賣甲基安
    非他命毒品，至少伊部分是向李啟祥買的；李啟祥此次南下
    ，伊有託李啟祥幫忙拿毒品，並預訂1兩；史慶仙是李啟祥
    之女友，伊打電話給李啟祥時，史慶仙曾代接過1次，史慶
    仙應該知道伊都向李啟祥買甲基安非毒品等語明確（見同上
    偵查卷第104至105頁），且有附表二編號14至17所示譯文內
    容顯示被告李啟祥於南下購毒前，頻繁與證人方思涵聯繫，
    提及購買毒品，及要求方思涵準備金錢等情可資佐證，足徵
    證人方思涵前揭證述應非子虛，辯護人固援引被告李啟祥與
    方思涵間若干通訊監察譯文中之對話，辯稱被告與方思涵間
    關係匪淺，方思涵可能因此爭風吃醋，對被告史慶仙挾怨報
    復云云，然縱觀被告李啟祥與方思涵間自99年12月14日起至
    本件遭警查獲時止之所有通訊監察譯文（見同上偵查卷第92
    至101頁），可證其等間之對話多僅止於毒品之詢價、議價
    或其他毒品交易相關事宜，而鮮少關於男女交往中挑情之對
    話，是其等間之關係應僅止於毒品上下游關係，辯護人前揭
    辯詞顯係片面擷取部分之對話內容，斷章取義所致，要無可
    採，參以被告史慶仙與證人方思涵僅有數面之緣，彼此間並
    不熟悉，亦無任何過節等情，業經證人即共同被告李啟祥於
    本院審理中陳明（見本院卷第132頁），是證人方思涵當無
    甘冒偽證罪之刑責，無端設詞誣陷被告史慶仙之必要，況依
    前揭通聯譯文及證人方思涵因自99年10月間起至100年1月止
    ，屢次向被告李啟祥販入甲基安非他命毒品後，轉售他人牟
    利之毒品案件，經本院以100年度訴字第673號判決認明且判
    處罪刑在案，足見被告李啟祥與方思涵間之毒品交易期間非
    短，且次數頻繁，又與被告二人同居之期間相重疊，是被告
    史慶仙因此在此期間曾代李啟祥接聽電話，及得悉李啟祥販
    售毒品予方思涵之事，當與常情相符，而非不可想像，被告
    史慶仙於警詢中亦自承與被告李啟祥為同居男女朋友關係，
    然嗣於本院審理中始翻譯前詞改辯稱：伊與李啟祥未住在一
    起云云（見本院卷第121頁背面），被告李啟祥亦附和其詞
    改稱：史慶仙只是伊女朋友之一，係各自住，案發當天伊是
    向酒店買時段，要史慶仙陪同伊南下遊玩云云（見本院卷第
    121頁、第127頁背面），衡情倘被告二人於同居期間並無涉
    任何不法，豈有於本院審理中極力撇清關係之必要，由此反
    適足以證明證人方思涵前揭證詞為可信，被告二人前後供述
    反覆，無堪採認。
  (三)至公訴意旨雖認被告史慶仙就李啟祥本件販賣甲基安非他命
    毒品之犯行，與李啟祥間有犯意聯絡及行為分擔，二人就該
    次犯行均為共同正犯云云。惟查，同案被告李啟祥於警詢、
    偵查及本院審理時均否認被告史慶仙有參與其販毒之犯行，
    而被告史慶仙雖全程參與李啟祥南下購入甲基安非他命毒品
    之行為，且知悉李啟祥係欲透過「昆阿」向毒品上游購入毒
    品，以販售予方思涵等人牟利，但其於此間僅係提供皮包放
    置李啟祥準備販售予方思涵等人之甲基安非他命毒品，及代
    李啟祥接聽「昆阿」等人之來電，並無其他積極證據足資證
    明其有進一步參與被告李啟祥與上游聯繫販入甲基安非他命
    ，及與方思涵聯繫出售毒品事宜，或其他與販賣毒品之構成
    要件相關之行為。被告史慶仙縱知悉本件毒品交易行為，尚
    難認與被告李啟祥間，就本件販賣甲基安非他命毒品行為，
    有犯意之聯絡、行為分擔，惟其既明知前揭毒品交易，仍提
    供其所有之皮包供李啟祥放置毒品，及代接電話等，對被告
    李啟祥販入甲基安非他命毒品後再轉售予方思涵等人牟利之
    行為自有施以助力，應成立販賣行為之幫助犯，是以公訴意
    旨此節所指，容難採認。
  (四)綜上所述，被告史慶仙明知李啟祥確有販賣甲基安非他命毒
    品，卻仍基於幫助李啟祥販入甲基安非他命之犯意，為前揭
    行為資以助力，被告史慶仙所辯均無足取，從而，本件事證
    已臻明確，被告史慶仙之幫助販賣第二級毒品犯行亦堪認定
    。
三、論罪科刑部份：
  (一)按毒品危害防制條例第4 條之販賣毒品罪，不以販入後復行
    賣出為必要，祇要以營利為目的，而有販入或賣出二者其一
    之行為，即足構成，最高法院著有68年臺上字第606 號判例
    可資參照。查甲基安非他命屬毒品危害防制條例第2 條第2
    項第2 款所定之第二級毒品。被告李啟祥基於營利之意圖而
    販入扣案之甲基安非他命，雖未及交付毒品予方思涵即為警
    查獲，依上開判例意旨，仍應成立販賣毒品既遂之罪，是核
    被告李啟祥所為係犯毒品危害防制條例第4 條第2 項之販賣
    第二級毒品罪。被告史慶仙基於幫助販賣毒品之犯意，為前
    開助力行為，核其所為係犯刑法第30條第1 項前段、毒品危
    害防制條例第4 條第2 項之幫助販賣第二級毒品罪。公訴意
    旨雖認被告史慶仙此部分之行為同係犯販賣第二級毒品罪嫌
    ，惟經本院審理結果，被告史慶仙應僅成立幫助販賣第二級
    毒品罪，業如前述，又共同正犯與幫助犯，僅係犯罪型態與
    得否減刑有所差異，其適用之基本法條及所犯罪名並無不同
    ，故檢察官雖起訴被告史慶仙犯共同販賣第二級毒品罪嫌，
    本院改依該罪之幫助犯論處，依上述說明，尚無變更起訴法
    條之必要（最高法院99年度台上字第5741號判決意旨參照）
    。且被告史慶仙自始否認知悉皮包內置有甲基安非他命毒品
    ，及其與被告李啟祥有共同販賣第二級毒品之行為，是本院
    認其所為係犯幫助販賣行為，並無妨礙其訴訟防禦權之行使
    ，附此敘明。被告李啟祥、史慶仙持有扣案甲基安非他命毒
    品之低度行為，為販賣、幫助販賣之高度行為所吸收，不另
    論罪。
  (二)次查，被告李啟祥前有如事實欄所示罪刑宣告及執行之前科
    紀錄，於98年7 月18日縮短刑期執行完畢，有臺灣高等法院
    被告前案紀錄表1 份在卷可考，其受有期徒刑之執行完畢，
    5 年內故意再犯本件有期徒刑以上之罪，為累犯，應依法加
    重其刑。又被告史慶仙以幫助之意思，參與構成要件以外之
    行為，為幫助犯，爰依刑法第30條第2 項規定，按正犯之刑
    減輕之。又98年5 月20日修正公布之毒品危害防制條例第17
    條第2 項固規定，犯同條例第4 條至第8 條之罪，被告於偵
    查及審判中均自白者，減輕其刑。依該規定，必須於偵查及
    審判中均自白，始符合該條減輕其刑之要件。倘被告於偵查
    中否認，嗣於審判中始自白，或於偵查中自白，嗣於審判中
    改口否認，自均無上開減刑規定之適用，其理自不待言。被
    告李啟祥於警詢及檢察官訊問時雖坦承持有扣案甲基安非他
    命毒品，但對該毒品來源之交代，均僅稱係綽號「阿呆」男
    子寄放，並辯稱非其向「阿呆」購買，亦無販賣第二級毒品
    之情事，及至警方依通訊監察所得，於100年1月25日循線查
    緝證人方思涵到案，並有卷附通訊監察譯文可佐，被告李啟
    祥始於本院100年5月6日準備程序中俯首認罪，依上說明，
    自無援引如上規定減刑之餘地，附此敘明。
  (三)爰審酌被告李啟祥正值壯年，不思依循正軌賺取金錢，竟無
    視政府反毒政策及宣導，且前已有多次施用毒品前科，明知
    毒品對個人健康、社會風氣之危害，仍意圖營利而販入為數
    非寡之第二級毒品甲基安非他命準備販售予方思涵等人牟利
    ，被告史慶仙雖明知此情，仍資予助力，亦同造成國民身心
    健康之危害甚鉅，被告史慶仙復於犯後矢口否認犯行，未見
    悔意；惟念及被告李啟祥於本院審理中已坦承犯行，被告史
    慶仙於本件犯行前，尚未有遭法院論罪科刑之紀錄，有臺灣
    高等法院被告前案紀錄表在卷可考，且被告販入之甲基安非
    他命毒品未及流入市面即遭查扣，尚未實際造成國人身心健
    康之危害，兼衡其等犯罪動機、目的、手段及智識程度等一
    切情狀，各酌情量處如主文所示之刑，以資懲儆。
四、沒收部分：
  (一)本案扣得如附表一編號1 所示之甲基安非他命1 包（含包裝
    袋，毛重：1003.10 公克，驗餘淨重：997.87公克，純質淨
    重：898.16公克），經檢驗後確認屬毒品危害防制條例所規
    範之第二級毒品，已如前述，又上開毒品包裝袋1 只，用以
    包裹毒品，已因直接觸碰、沾染毒品而難以析離，此業經法
    務部調查局以93年3 月19日調科壹字第09300113060 函在案
    ，此為本院職務上已知之事實，自應視同為毒品，均應依毒
    品危害防制條例第18條第1 項前段規定，宣告沒收銷燬之，
    至於上開毒品經送驗鑑耗部分，業已滅失，就此部分，不另
    為沒收銷燬之諭知；另附表一編號2 號扣案之手機3 支（內
    含SIM 卡6 張）均屬被告李啟祥所有，且供本件販賣甲基安
    非他命毒品聯絡所用或預備使用之物，業據被告李啟祥於偵
    查及本院審理中供承在卷（見同上偵查卷第36頁、本院卷第
    83頁、第206 頁），爰分別依毒品危害防制條例第19條第1
    項、刑法第38條第1 項第2 款規定宣告沒收。
  (二)附表一編號3 、4 號所示共101,500 元現金部分，訊據被告
    史慶仙雖供稱：皮包內之現金屬伊所有，準備帶回高雄請朋
    友寄回越南云云（見本院卷第85頁），惟查，本件被告二人
    驅車南下之目的係專程為前往彰化購入毒品，購得後隨即北
    返，被告史慶仙辯稱此行之目的在於陪同李啟祥南下至臺中
    、高雄遊玩云云，顯係脫罪之詞，要無可採，業經本院認明
    如前，是其辯稱：該筆金錢屬伊所有云云，殊有可疑，另參
    諸附表二編號3、及編號14至17之通訊監察譯文以觀，可見
    被告李啟祥於行前與「昆阿」及「方思涵」均多次提及籌錢
    購毒之事，被告李啟祥甚且向「昆阿」提及其已籌得100餘
    萬元，就此質諸被告李啟祥復供承：伊於行前向方思涵拿取
    10 萬餘元之現金準備購毒，其中51,000元係方思涵預訂1兩
    甲基安非他命毒品之對價等語（見本院卷第132頁背面至第
    133 頁、205頁背面），是以，被告李啟祥與毒品上游於行
    前既已明白約定取得毒品之同時需交付交易毒品之對價，其
    並依約籌措大筆資金，自不可能身無分文地前往為本件毒品
    交易，依此顯見被告李啟祥於本院審理中辯稱：方思涵雖交
    付伊10幾萬元，但在與對方交易毒品前，不到一天之時間，
    連同伊自行籌款100多萬元之現金均賭輸了，故到現場交易
    時才要求對方賒帳，對方也不好意思拒絕云云，顯與常情不
    符，更乏依據，無堪採憑；況依員警查獲本件扣案物時所見
    ，現金部分並未與其他物品區隔置放，且未有任何包裹，而
    係與毒品等物混合置放在皮包內等情，業經證人張金讚於本
    院審理中證述明確（見本院卷第121頁），由此益徵附表一
    編號3所示部分51, 000元之現金，堪認屬被告李啟祥販賣第
    二級毒品所得之財物，至其餘附表一編號4所示之現金則應
    屬被告李啟祥預備供販入毒品使用之財物，爰分別依毒品危
    害防制條例第19條第1項、刑法第38條第1項第2款規定宣告
    沒收（上開附表一編號2、3號所示之物及現金因已扣案，自
    無不能沒收情形，故僅依毒品危害防制條例第19條第1項規
    定沒收之，即為已足，均無須為如全部或一部不能沒收時，
    追徵其價額或以其財產抵償之諭知）。至附表一編號5、6
    之扣案物，因查無證據證明此等扣案物與本件被告李啟祥販
    賣第二級毒品之犯行直接相關，是無從為沒收之諭知。
  (三)又起訴書雖記載警方於前開時地在被告李啟祥駕駛之車上同
    時扣得如附表一編號7所示之海洛因1包之事實，然此無非僅
    係單純敘述警方有此查扣之事，自難遽認起訴書所載之犯罪
    事實業已包含追訴被告另外持有第一級毒品海洛因之罪嫌。
    參以被告於警查扣前揭海洛因後，因檢察官認其另涉有施用
    甲基安非他命及海洛因之罪嫌，遂早向本院提起公訴，而經
    本院於100年4月22日以100年度訴字第750號判處應執行有期
    徒刑1年，並於100年5月9日確定在案，此有前揭被告前案紀
    錄表在卷可按，可見檢察官業已就其施用第一級毒品海洛因
    部分，向本院提起公訴在案，就此復經公訴檢察官於審理中
    確認陳稱被告經查扣附表一編號7所示海洛因部分非屬本件
    起訴範圍等語（見本院卷第197頁背面），從而，本院自無
    從另就此部分逕為實體之審理，並據此就上開扣案毒品為沒
    收銷燬之宣告，附此敘明。
  (四)末按沒收為從刑之一種，依主從不可分之原則，應附隨緊接
    於主刑之下而同時宣告；又共同正犯因相互間利用他人之行
    為，以遂行其犯意之實現，本於責任共同之原則，有關沒收
    部分，對於共犯間供犯罪所用之物，自均應為沒收之諭知。
    惟幫助犯僅係對於犯罪構成要件以外行為為加工，並無共同
    犯罪之意思，自不適用該責任共同原則，對於正犯所有供犯
    罪所用之物或犯罪所得之物，無庸為沒收之諭知。查本件固
    經警方扣得李啟祥所有供前揭販賣甲基安非他命所用之附表
    一編號2 、4 所示之手機、現金等物，惟被告史慶仙所為僅
    係販賣甲基安非他命之幫助犯，依上述說明，自無責任共同
    原則之適用，當不得併為諭知沒收上開扣案物品；至對於李
    啟祥販賣甲基安非他命毒品所得財物，亦同無諭知沒收之餘
    地。
據上論斷，應依刑事訴訟法第299 條第1 項前段，毒品危害防制
條例第4 條第2 項、第18條第1 項前段、第19條第1 項，刑法第
11條、第30條第1 項前段、第2 項、第47條第1 項、第38條第1
項第2 款，判決如主文。
本案經檢察官吳孟竹到庭執行職務。
中    華    民    國   100    年    6     月    30    日
                  刑事第九庭  審判長法  官  李幼妃
                                    法  官  張紹省
                                    法  官  鄭凱文
上列正本證明與原本無異。
如不服本判決，應於判決送達後10日內敘明上訴理由，向本院提
出上訴狀 (應附繕本) ，上訴於臺灣高等法院。其未敘述上訴理
由者，應於上訴期間屆滿後20日內向本院補提理由書「切勿逕送
上級法院」。
                                    書記官  陳筱惠
中    華    民    國   100    年    7     月    5     日
附錄本判決論罪科刑之法條：
毒品危害防制條例第4條
製造、運輸、販賣第一級毒品者，處死刑或無期徒刑；處無期徒
刑者，得併科新臺幣 2 千萬元以下罰金。
製造、運輸、販賣第二級毒品者，處無期徒刑或 7 年以上有期
徒刑，得併科新臺幣 1 千萬元以下罰金。
製造、運輸、販賣第三級毒品者，處 5 年以上有期徒刑，得併
科新臺幣 7 百萬元以下罰金。
製造、運輸、販賣第四級毒品者，處 3 年以上 10 年以下有期
徒刑，得併科新臺幣 3 百萬元以下罰金。
製造、運輸、販賣專供製造或施用毒品之器具者，處 1 年以上
7 年以下有期徒刑，得併科新臺幣 1 百萬元以下罰金。
前五項之未遂犯罰之。
附表一：於100 年1 月7 日4 時許，員警在國道3 號西湖休息站
        北上停車場李啟祥駕駛車牌號碼6007─YG之自用小客車
        上扣得之物：
┌──┬────────────────────────┬───┬────┬────┐
│編號│     品                                 名      │單  位│數    量│備註    │
├──┼────────────────────────┼───┼────┼────┤
│ 1  │甲基安非他命（含包裝袋，毛重：1003.10 公克，驗餘│包    │1       │        │
│    │淨重：997.87公克，純質淨重：898.16公克），內政部│      │        │        │
│    │警政署刑事警察局100 年3 月29日刑鑑字第1000021333│      │        │        │
│    │號鑑定書（見100年度偵字第2278號偵查卷第115 頁） │      │        │        │
├──┼────────────────────────┼───┼────┼────┤
│ 2  │手機（含0000000000、0000000000、0000000000 及   │支    │3       │        │
│    │0000000000等行動電話門號SIM 卡6張）             │      │        │        │
├──┼────────────────────────┼───┼────┼────┤
│ 3  │現金                                            │元    │51,000  │        │
├──┼────────────────────────┼───┼────┼────┤
│ 4  │現金                                            │元    │50,500  │        │
├──┼────────────────────────┼───┼────┼────┤
│ 5  │甲基安非他命吸食器                              │組    │1       │        │
├──┼────────────────────────┼───┼────┼────┤
│ 6  │各類藥劑列表                                    │張    │1       │        │
├──┼────────────────────────┼───┼────┼────┤
│ 7  │海洛因（含包裝袋，驗餘淨重26.53 公克，純質淨重19│包    │1       │        │
│    │.98 公克，空包裝總重1.87公克），法務部調查局濫  │      │        │        │
│    │用藥物實驗室100 年3 月31日調科壹字第10023007800 │      │        │        │
│    │號鑑定書（見同上偵查卷第114 頁）                │      │        │        │
└──┴────────────────────────┴───┴────┴────┘
附表二：監聽譯文一覽表：
┌─────┬─────┬───┬──┬───┬─────┬───────────┬─────┐
│          │時  間    │A     │    │B   對│   B      │談     話     內    容│基  地  台│
│          │          │監聽對│入出│方    │ 電話     │                      │          │
│          │          │象    │    │      │          │                      │          │
├─────┼─────┼───┼──┼───┼─────┼───────────┼─────┤
│          │          │      │    │      │          │B:我在這邊信號不好，現│          │
│ 1        │100 年1 月│      │    │      │          │  在是真的很高有嗎?   │29292 台北│
│          │4 日14時50│趴哥  │ ← │ 昆阿 │0000000000│A:差不多啦!           │縣新莊市中│
│          │分        │      │    │ 男   │          │B:差不多喔?125接嗎?   │正路897號 │
│          │          │      │    │合夥人│          │A:還好也!             │          │
│          │          │      │    │      │          │B:有啦!就是價錢問錢!  │          │
│          │          │      │    │      │          │A:價錢沒問題!         │          │
│          │          │      │    │      │          │B:可以接受就對了! 我等│          │
│          │          │      │    │      │          │  一下問一下再打給你，│          │
│          │          │      │    │      │          │  因為這邊很缺，都喊到│          │
│          │          │      │    │      │          │  13去了! 我等一下打給│          │
│          │          │      │    │      │          │  你在跟你約!         │          │
│          │          │      │    │      │          │A:好!                 │          │
├─────┼─────┼───┼──┼───┼─────┼───────────┼─────┤
│          │          │      │    │      │          │B:有4-5咖!你要幾咖?   │          │
│ 2        │100 年1 月│趴哥  │ ← │昆阿  │0000000000│A:是喔!               │29292 台北│
│          │4 日14時58│      │    │男    │          │B:你打算要幾個?星期五!│縣新莊市中│
│          │分05秒    │      │    │合夥人│          │A:到星期五喔?         │正路897號 │
│          │          │      │    │      │          │B:嗯!                 │          │
│          │          │      │    │      │          │A:今天星期二喔?       │          │
├─────┼─────┼───┼──┼───┼─────┼───────────┼─────┤
│          │          │      │    │      │          │B:我剛在地下室，收訊很│          │
│ 3        │100 年1 月│趴哥  │←  │昆阿  │0000000000│  差，他現在是說星期五│          │
│          │4 日18時37│      │    │男    │          │  都會好! 就我跟你說的│          │
│          │分43秒    │      │    │合夥人│          │  這樣，看你要多少，我│          │
│          │          │      │    │      │          │  就先這樣            │          │
│          │          │      │    │      │          │A:老大! 我錢看籌多少，│          │
│          │          │      │    │      │          │  先多少給你們，之後在│          │
│          │          │      │    │      │          │  慢慢...             │          │
│          │          │      │    │      │          │B:我現在原則上那五條要│          │
│          │          │      │    │      │          │  先留起來，下午就是說│          │
│          │          │      │    │      │          │  這個意思! 看你是要拖│          │
│          │          │      │    │      │          │  兩條，拖三條，因為他│          │
│          │          │      │    │      │          │  這個，算別人要那個  │          │
│          │          │      │    │      │          │  ....來你在跟跟他說也│          │
│          │          │      │    │      │          │  沒關係，你下午說三粒│          │
│          │          │      │    │      │          │  麻，那三粒就一定要那│          │
│          │          │      │    │      │          │  個的，你這樣懂嗎!   │          │
│          │          │      │    │      │          │A:我怕到時候錢沒那麼多│          │
│          │          │      │    │      │          │  !                   │          │
│          │          │      │    │      │          │B:到時喔?你籌有一半嗎?│          │
│          │          │      │    │      │          │A:100多有啦!          │          │
│          │          │      │    │      │          │B:1O0 多喔? 我怕....就│          │
│          │          │      │    │      │          │  現在就是有別人在!   │          │
│          │          │      │    │      │          │A:先幫我留起來吼! 我有│          │
│          │          │      │    │      │          │  多少我再拿多少!     │          │
│          │          │      │    │      │          │B:如果怕差太多吼......│          │
│          │          │      │    │      │          │A: 我知道! 我們做事也 │          │
│          │          │      │    │      │          │   不會亂來!          │          │
│          │          │      │    │      │          │B: 沒關係! 我先訂起來!│          │
│          │          │      │    │      │          │   因為現在都沒有了， │          │
│          │          │      │    │      │          │   都停廠了! 沒關係， │          │
│          │          │      │    │      │          │   先這樣你自己去衡量!│          │
│          │          │      │    │      │          │   我現在先訂起來! 他 │          │
│          │          │      │    │      │          │   現在10咖都好了，我 │          │
│          │          │      │    │      │          │   都先撈起來! 原則我 │          │
│          │          │      │    │      │          │   們意思就差不多這樣!│          │
│          │          │      │    │      │          │A:你10個都要訂下來喔? │          │
│          │          │      │    │      │          │B:嗯! 有就先給他，不然│          │
│          │          │      │    │      │          │  就慢慢的那個阿...   │          │
│          │          │      │    │      │          │A:好!                 │          │
│          │          │      │    │      │          │B:你了解吼            │          │
│          │          │      │    │      │          │A:我了解!             │          │
│          │          │      │    │      │          │B:我意思! 你錢這兩天要│          │
│          │          │      │    │      │          │  留走來!.........這都│          │
│          │          │      │    │      │          │  外銷的! 他這都拍胸脯│          │
│          │          │      │    │      │          │  的!                 │          │
│          │          │      │    │      │          │A:好!                 │          │
├─────┼─────┼───┼──┼───┼─────┼───────────┼─────┤
│4         │100 年1 月│      │    │      │          │B:菜都準備好了，是晚上│19080 台北│
│          │6 日20時51│趴哥  │←  │昆阿  │          │  要讓我請還是明天?   │縣林口鄉文│
│          │分34秒    │      │    │男    │0000000000│A:晚上! 我等一下就下去│化北路一段│
│          │          │      │    │合夥人│          │  了!                 │291號     │
│          │          │      │    │      │          │B:那你要出發順便跟我講│          │
│          │          │      │    │      │          │  !                   │          │
│          │          │      │    │      │          │A:好!                 │          │
│          │          │      │    │      │          │B:我在那邊在跟你碰面! │          │
│          │          │      │    │      │          │A:好!                 │          │
│          │          │      │    │      │          │B:辦4-5桌喔!          │          │
│          │          │      │    │      │          │A:好                  │          │
├─────┼─────┼───┼──┼───┼─────┼───────────┼─────┤
│          │          │      │    │      │          │B:要出發了嗎?         │          │
│ 5        │100 年1 月│      │    │昆阿  │          │A:我現在要出發了阿!   │49016 台北│
│          │6 日23時40│趴哥  │←  │ 男   │          │B:我到鄉下等你        │縣泰山鄉楓│
│          │分42秒    │      │    │合夥人│          │A:好!                 │江路110號 │
│          │          │      │    │      │0000000000│B:你到那邊等給我，我會│          │
│          │          │      │    │      │          │  在上次的路邊等你!   │          │
│          │          │      │    │      │          │A:好!                 │          │
├─────┼─────┼───┼──┼───┼─────┼───────────┼─────┤
│6         │          │      │    │      │          │B:路怎麼開你知道嗎?   │          │
│          │100 年1 月│      │    │      │          │A:知道阿!             │54066 苗栗│
│          │7 日1 時01│      │←  │昆阿  │          │B: 我在上次我停車那邊 │縣後龍鎮頭│
│          │分31 秒   │趴哥  │    │  男  │          │   等你               │湖段0428-0│
│          │          │      │    │合夥人│0000000000│A:我知道!             │000 地號  │
│          │          │      │    │      │          │B:我在路邊等你!       │          │
│          │          │      │    │      │          │A:好!                 │          │
├─────┼─────┼───┼──┼───┼─────┼───────────┼─────┤
│          │          │      │    │      │          │A:老大!你在那?        │          │
│7         │100 年1 月│      │    │昆阿  │0000000000│B:你下交流道了嗎?     │4792彰化縣│
│          │7 日1 時43│趴哥  │→  │  男  │          │A:早就下了阿!         │伸港鄉新檔│
│          │分46 秒   │      │    │合夥人│          │B:這樣喔?那我馬上到!  │段712-3號 │
│          │          │      │    │      │          │A: 我已經到了要到他們 │          │
│          │          │      │    │      │          │   那邊了!            │          │
│          │          │      │    │      │          │B:我在路邊! 上次停車那│          │
│          │          │      │    │      │          │  邊，你知道吧?       │          │
│          │          │      │    │      │          │A:嗯                  │          │
├─────┼─────┼───┼──┼───┼─────┼───────────┼─────┤
│          │          │      │    │      │          │B:我在紅綠燈這邊!     │          │
│8         │100 年1 月│      │    │昆阿  │0000000000│A:我已經過去了!       │          │
│          │7 日1 時45│趴哥  │←  │  男  │          │B:你已經過去了喔?     │34790 彰化│
│          │分36 秒   │      │    │合夥人│          │A:嗯!                 │縣伸港鄉仁│
│          │          │      │    │      │          │B:你等我一下，你現在到│愛路1號   │
│          │          │      │    │      │          │  那邊了?(模糊)了嗎?  │          │
│          │          │      │    │      │          │A:嗯!要到了!          │          │
│          │          │      │    │      │          │B:要到他家了喔?       │          │
│          │          │      │    │      │          │A:嗯!                 │          │
│          │          │      │    │      │          │B:那我問他在那，你等我│          │
│          │          │      │    │      │          │  一下!               │          │
│          │          │      │    │      │          │A:好!                 │          │
├─────┼─────┼───┼──┼───┼─────┼───────────┼─────┤
│9         │100 年1 月│      │    │      │          │B:在之前那邊等你知道吼│44750 彰化│
│          │7 日1 時48│      │    │昆阿  │          │  !                   │縣線西鄉中│
│          │分06 秒   │ 趴哥 │ ← │  男  │0000000000│A:我知道。            │正路231號 │
│          │          │      │    │合夥人│          │B:我馬上到            │          │
│          │          │      │    │      │          │A:好!                 │          │
├─────┼─────┼───┼──┼───┼─────┼───────────┼─────┤
│10        │100 年1 月│      │    │      │          │B:你回來了嗎?         │44056 苗栗│
│          │7 日3 時20│趴哥  │ ← │男    │0000000000│C:還沒!               │縣西湖鄉二│
│          │分24 秒   │      │    │      │          │B:好!                 │湖村斧頭坑│
│          │          │      │    │      │          │                      │23號      │
├─────┼─────┼───┼──┼───┼─────┼───────────┼─────┤
│11        │100 年1 月│      │    │      │          │B: 你叫他，公里數自己 │44056 苗栗│
│          │7 日3 時33│      │    │昆阿  │          │   在衡量一下，不夠要 │縣西湖鄉二│
│          │分48 秒   │ 趴哥 │←  │  男  │0000000000│   說!                │湖村斧頭坑│
│          │          │      │    │合夥人│          │C:好!                 │23號      │
├─────┼─────┼───┼──┼───┼─────┼───────────┼─────┤
│          │          │      │    │      │          │C:哥哥!               │          │
│12        │99年12月25│      │    │      │          │B:那個有在嗎? 叫他聽一│          │
│          │日18時57分│趴哥  │←  │昆阿  │          │  下!                 │          │
│          │          │      │    │ 男   │0000000000│C:有!等一下!          │          │
│          │          │      │    │合夥人│          │（背景音C女說：昆哥啦 │          │
│          │          │      │    │      │          │，台中的，他打過來啦。│          │
│          │          │      │    │      │          │）                    │          │
│          │          │      │    │      │          │B:你要出發打我一下!   │          │
│          │          │      │    │      │          │A:好                  │          │
├─────┼─────┼───┼──┼───┼─────┼───────────┼─────┤
│          │          │      │    │      │          │C:喂                  │          │
│13        │99年12月25│趴哥  │ ← │昆阿  │          │B:麻煩妳叫那個聽一下好│19080台北 │
│          │日20時50分│      │    │ 男   │0000000000│  嗎?                 │縣林口鄉文│
│          │          │      │    │合夥人│          │C:好!                 │化北路一段│
│          │          │      │    │      │          │背景音:C女說昆哥（譯音│291號     │
│          │          │      │    │      │          │疑似）                │          │
│          │          │      │    │      │          │B:你晚上來得及下來嗎? │          │
│          │          │      │    │      │          │A:可以!               │          │
│          │          │      │    │      │          │B:不會很晚吼!         │          │
│          │          │      │    │      │          │A:好!                 │          │
├─────┼─────┼───┼──┼───┼─────┼───────────┼─────┤
│14        │100 年1 月│趴哥  │→  │方思涵│0000000000│B:你不是去那個!       │27987 台北│
│          │5 日4 時28│      │    │      │          │A:不要吵! 馬上就好了，│縣林口鄉忠│
│          │分06 秒   │      │    │      │          │  錢準備多一點給我!   │孝一路5號 │
│          │          │      │    │      │          │B:好啦!               │          │
├─────┼─────┼───┼──┼───┼─────┼───────────┼─────┤
│15        │100 年1 月│趴哥  │ ← │方思涵│0000000000│A:妳等我喔!           │27987 台北│
│          │5 日5 時55│      │    │      │          │B:嗯!                 │縣林口鄉忠│
│          │分09 秒   │      │    │      │          │A:妳剛怎麼沒接?       │孝一路5號 │
│          │          │      │    │      │          │B:沒!我剛在廁所洗腳!  │          │
│          │          │      │    │      │          │A:喔!                 │          │
├─────┼─────┼───┼──┼───┼─────┼───────────┼─────┤
│          │          │      │    │      │          │A:趴兄!你那邊還有嗎?  │42207 台北│
│ 16       │100 年1 月│方思涵│→  │李啟祥│0000000000│B:沒了!怎樣?          │縣新莊市中│
│          │5 日22時15│      │    │      │          │A: 我們剩沒多少就不敢 │信街9~13號│
│          │分56秒    │      │    │      │          │   丟了! 怕到時丟一丟 │          │
│          │          │      │    │      │          │   就沒了!            │          │
│          │          │      │    │      │          │B:好啦!我再處理!      │          │
│          │          │      │    │      │          │A:有人在問半粒...     │          │
│          │          │      │    │      │          │B:等我回來再說!       │          │
│          │          │      │    │      │          │A:好啦!               │          │
├─────┼─────┼───┼──┼───┼─────┼───────────┼─────┤
│          │          │      │    │      │          │C:我姐在睡            │          │
│17        │100 年1 月│趴哥  │ → │C:女  │0000000000│A:我等會會過去!       │27987 台北│
│          │6 日16時51│      │    │      │          │C:差不多多少?         │縣林口鄉忠│
│          │分06秒    │      │    │      │          │A:還要一陣子!         │孝一路5號 │
│          │          │      │    │      │          │C:好! 你到了我再挖她起│          │
│          │          │      │    │      │          │  來!                 │          │
│          │          │      │    │      │          │A:好!                 │          │
└─────┴─────┴───┴──┴───┴─────┴───────────┴─────┘